【裁判字號】    89,上易,1534
【裁判日期】    891121
【裁判案由】    傷害
【裁判全文】
臺灣高等法院高雄分院刑事判決          八十九年度上易字第一五三四號
    上  訴  人  台灣高雄地方法院檢察署檢察官
    被      告  甲○○
    選任辯護人  李文禎
                黃如流
右上訴人因被告傷害案件，不服臺灣高雄地方法院八十九年度易字第一八六一號中華
民國八十九年七月廿四日第一審判決（起訴案號：臺灣高雄地方法院檢察署八十九年
度偵字第四三四三號），提起上訴，本院判決如左：
      主      文
原判決撤銷。
甲○○傷害人之身體，處拘役拾日，如易科罰金，以佰元折算壹日。
      事      實
一、甲○○於高雄市○○區○○街一四七號旁經營小吃攤，乙○○○則於該小吃攤旁
    經營飲料站。民國（下同）八十九年二月三日十二時許，甲○○因其餐桌擺設位
    置，與乙○○○發生爭執，趁乙○○○未防備時，基於傷害之不確定故意，出手
    推乙○○○一下，致乙○○○站立不穩，跌倒於地，而受有左橈骨骨折及尾椎挫
    傷等傷害。
二、案由乙○○○訴請台灣高雄地方法院檢察署檢察官偵查起訴。
      理      由
一、訊據被告甲○○固否認有前開犯行，辯稱：是告訴人乙○○○不滿伊餐桌擺設位
    置，伊將餐桌拉回原位，告訴人又欲將餐桌拖拉至十字路口丟棄，後退時不慎向
    後跌倒於地，伊未出手推告訴人，證人林正偉係於告訴人跌倒後數分鐘，始到達
    現場，其證言不實云云。
二、惟查：
  (一)前開被告因餐桌擺設位置問題，與告訴人發生爭執，出手推倒告訴人受傷等事實
    ，迭據告訴人於歷次偵審中指訴不移，並有告訴人受如上述傷害之診斷證明書及
    現場照片附卷可稽。且被告於原審調查時，供稱「我認為告訴人之前就有車禍過
    ，本身就有傷了，所以我推她時，才會那麼嚴重」等語（原審卷第十五頁）。被
    告雖否認有如此供述，但就其詞句之連貫性觀之，被告如無如此供述，書記官應
    無為此記載之理。被告聲請調取庭訊錄音帶勘驗，惟因依法庭錄音辦法第七條第
    一項第二款規定，案件裁判後經提起上訴者，於該審級上訴期間屆滿後十日除去
    其錄音，已無法調取庭訊錄音帶勘驗，自應以庭訊之筆錄為依據。
  (二)告訴人前於八十二年間曾發生車禍，胸椎受傷，為告訴人所陳明。原審依告訴人
    之供述，向高雄醫學大學附設中和紀念醫院調取病歷資料，惟該醫院查無告訴人
    之就診紀錄，有該醫院高醫附秘字第一一九七號函在卷足憑。雖未能確認告訴
    人前次車禍何處受傷，但告訴人之「左橈骨骨折及尾椎挫傷」，如係前次車禍所
    致，豈有事隔七年之久，尚未痊癒，猶能經營飲料站之可能。果如告訴人於前次
    車禍受傷，經七年之治療，尚未完全痊癒，而因被告將之推倒，致增加其傷痕之
    嚴重，被告仍應負傷害罪責。
  (三)告訴人指傳之證人林正偉於原審證稱「當天看見黃媽媽（指告訴人）被甲○○推
    倒，是用一隻手推黃媽媽肩膀的地方，是後面推的，而黃媽媽就趴在地上」等語
    （原審卷第卅五頁反面），與告訴人所指訴「被告用手推我肩膀，我反過頭來問
    他為何推我，他又用雙手推我胸部，我就跌倒」（本院八十九年十月九日筆錄）
    之情節，未盡相符，故不能採為被告之犯罪證據。另被告指傳之證人徐銘宏雖證
    稱「當時伊在被告之小吃攤吃麵，是蕭金連將桌子往後拉，自己倒下去」云云（
    原審卷第四九頁），但依被告所供「林正偉是告訴人倒下後五、六分鐘拿球棒過
    來」（林正偉證稱欲質問被告為何打女生），徐銘宏竟稱「未見有一少年拿球棒
    要打被告」云云（原審卷第四九頁），顯見徐銘宏於被告與告訴人爭執之前後，
    未在現場，其證言難認真實可採，不足為被告有利之證據。
  (四)查被告之小吃攤，係向告訴人分租，為被告所陳明，雖因餐桌擺設位置發生爭執
    ，而出手推告訴人，應無為此細故傷害告訴人之直接故意，但被告與告訴人爭執
    之處，係人行道靠近馬路，相接處有斜坡，此有現場照片可憑，依客觀上衡量，
    被推人後退時，有重心不穩跌倒受傷之可能，被告不能謂無預見，乃竟出手推告
    訴人，致告訴人後退跌倒受傷，是告訴人之跌倒受傷，應無違被告之本意，被告
    自應負傷害罪責。
  (五)綜上所，本件事證已臻明確，被告所辯顯係卸責之詞，殊無足採，其犯行洵堪
    認定。
三、查被告傷害人之身體，核其所為，係犯刑法第二百七十七條第一項之傷害罪。
四、原審諭知被告無罪判決，尚有未洽。檢察官上訴意旨指摘原判決不當，非無理由
    ，自應由本院將原判決撤銷改判。爰審酌被告並無前科，有被告全國前案紀錄表
    可按，素行尚好，而因細故推倒告訴人成傷，情節非重等一切情狀，量處如主文
    所示之刑，併諭知易科罰金之折算標準。
據上論斷，應依刑事訴訟法第三百六十九條第一項前段、第三百六十四條、第二百九
十九條第一項前段、刑法第二百七十七條第一項、第四十一條，罰金罰鍰提高標準條
例第一條前段、第二條，判決如主文。
本案經檢察官張其主到庭執行職務。
中    華    民    國     八十九     年      十一      月     二十一     日
                              臺灣高等法院高雄分院刑事第五庭
                                  審判長法官  洪慶鐘
                                        法官  惠光霞
                                        法官  陳朱貴
右正本證明與原本無異。
不得上訴。
                                      書記官  陳金卿
中    華    民    國     八十九     年      十一      月     二十二     日
附錄：本判決論罪科刑法條：
刑法第二百七十七條第一項
傷害人之身體或健康者，處三年以下有期徒刑，拘役或一千元以下罰金。
                                                                    Ａ


司法院資訊處製作；財團法人民間司法改革基金會備份。
